臺灣板橋地方法院交通事件裁定　　　　94年度交聲字第1764號
原處分機關　臺北市交通事件裁決所
異　議　人　甲○○
即受處分人
上列異議人因違反道路交通管理處罰條例案件，對於臺北市交通
事件裁決所於民國94年8 月29日以北市裁二字第裁22-AEB437602
號所為之裁決處分（原舉發案號：臺北市政府警察局北投分局94
年6 月29日北市警交大字第AEB437602 號），聲明異議，本院裁
定如下：
    主  文
異議駁回。
    理  由
一、按汽車駕駛人轉彎時，不依標誌、標線、號誌指示者，處二
    百元以上六百元以下（銀元，一銀元折合新臺幣三元）罰鍰
    ，道路交通管理處罰條例第四十八條第二款定有明文。又汽
    車駕駛人有第四十八條情形者，除依原條款處罰鍰外，並予
    記違規點數一點，同條例第六十三條第一項第一款亦有規定
    。
二、原處分意旨略以：本件異議人即受處分人甲○○於民國94年
    6 月29日下午3 時50分許，駕駛車牌號碼為AH6-288 號之重
    型機車，在臺北市○○○路與自強街路口（下稱系爭路口）
    轉彎時不依標誌指示（未依規定兩段式左轉），經臺北市政
    府警察局北投分局石牌派出所執勤警員當場以北市警交大字
    第AEB437602 號違反道路交通管理事件通知單舉發，嗣異議
    人依法提出申訴，經臺北市交通事件裁決所於94年8 月29日
    以北市裁二字第裁22-AEB437602號裁決書裁決，裁處異議人
    罰鍰新臺幣（下同）六百元，並記違規點數一點。
三、異議意旨則略以：異議人係自臺北市○○路○段與文林北路
    交岔路口前之右轉專用道，右轉文林北路後左轉自強街，而
    該右轉專用道及自強街路口（西往東方向）並未設置機車應
    兩段式左轉之標誌，異議人本無須兩段式左轉，警員竟以文
    林北路南向車道上所設置之機車兩段式左轉標誌舉發，於法
    無據，爰請求撤銷原處分云云。
四、經查：
  (一)本件異議人固不否認有於上開時、地駕駛機車未兩段式左轉
    之事實，僅爭執其無須遵守系爭路口機車應兩段式左轉標誌
    ，而執前詞置辯。惟查，臺北市○○○路南向車道位於系爭
    路口上方確有設置機車兩段式左轉標誌，此有原舉發機關94
    年10月14日北市警投分交字第09433735600 號函所附之現場
    圖一紙及照片三幀、異議人自行拍攝之照片二幀等附卷可稽
    。按機慢車兩段左轉標誌，用以告示左轉機器腳踏車或慢車
    駕駛人應遵照號誌指示，在號誌顯示允許直行時先行駛至右
    前方路口之左轉待轉區等待左轉，俟該方向號誌顯示允許直
    行後，再行續駛，以兩段方式完成左轉；本標誌設於實施機
    慢車兩段左轉路口附近顯明之處，並配合劃設機慢車左轉待
    轉區○○○道路交通標誌標線號誌設置規則第六十五條定有
    明文。本件異議人由承德路上之右轉匝道轉入文林北路後，
    在文林北路上尚須直行將近十公尺之距離方到達文林北路與
    自強街之交岔口，並非由該匝道即可直接直行至自強街，有
    衛星空照圖一幀附卷可稽，換言之，異議人係先在文林北路
    由北向南方向（即往臺北市中心方向）直行一段距離後，再
    左轉自強街，此時異議人所應遵守者，自當係前揭設置在系
    爭路口文林北路南向車道上方之交通標誌，而非所欲轉入之
    自強街上方交通標誌；而該機車兩段式左轉標誌並無其他物
    體遮蔽，一般情形下應清晰可見，舉發時間復為下午3 時50
    分許，日間照明良好，異議人自可清楚看見該標誌而兩段式
    左轉，是其上開辯稱應以左轉後設置於自強街上之交通標誌
    為準云云，顯係誤認交通標誌之規定及意義，並非可採。
  (二)復按機器腳踏車行駛之車道及轉彎，無標誌或標線者，同向
    三車道以上道路，均應以兩段方式進行左轉彎，道路交通安
    全規則第九十九條第一項第三款前段定有明文。查系爭文林
    北路為同向四車道之道路，有前揭北投分局函文所附現場圖
    一紙、及該路段照片，前揭衛星空照圖各一幀在卷可按，是
    縱使系爭路口未設置機車兩段式左轉標誌，異議人駕駛機車
    仍應依規定以兩段方式左轉，始合於前揭道路交通安全規則
    之規定，附此敘明。
  (三)據此，原處分機關援引首揭規定，裁處異議人罰鍰六百元，
    並計違規點數一點，並無不當，本件異議為無理由，應予駁
    回。
五、據上論斷，應依道路交通案件處理辦法第十九條，裁定如主
    文。
中　　華　　民　　國　　94　　年　　10　　月　　24　　日
                  交通法庭  法  官 張紹省
以上正本證明與原本無異。
如不服本裁定應於送達後五日內向本院提出抗告狀。
                            書記官 周雅玲
中　　華　　民　　國　　94　　年　　10　　月　　26　　日
